---
title: "Taller de alfabetización en Datos"
subtitle: "II. ANÁLISIS EXPLORATORIO DE DATOS (AED) CON TIDYVERSE"
---

Obtención y manipulación de datos sobre una playlist de Spotify con R y tidyverse. Análisis Exploratorio de Datos. Posteriormente, le sigue una fase de Machine Learning en la cual vamos a clasificar canciones por géneros musicales. Finalmente, generaremos un reporte.

******

> Continuación del taller _"I. INSTALACIÓN E IMPORTACIÓN DE LIBRERÍAS Y PAQUETES, CONEXIÓN A LA API, OBTENCIÓN DE CREDENCIALES Y DATA WRANGLING"_.

## Paso 5: Análisis Exploratorio de Datos

Cargamos las librerías necesarias:

```{r}
library(httr) # Nos sirve para conectarnos a la API
library(jsonlite)
library(tidyverse) # Nos sirve para manipular datos
library(tidymodels) # Nos sirve para construir modelos de ML
```

Cargamos la playlist que guardamos en el notebook anterior en .csv:

```{r}
# Cargar el archivo CSV con read_csv
juja <- read_csv("./datos/juja.csv")

# Mostrar una vista previa de los datos
head(juja)
view(juja)
```

Algunas visualizaciones y análisis exploratorios:

```{r}
# Visualización de la cantidad de canciones por artista
ggplot(data = juja, aes(x = artist)) +
  geom_bar(fill = "steelblue") +
  labs(x = "Artista", y = "Cantidad de canciones", title = "Cantidad de canciones por artista") +
  theme(axis.text.x = element_text(angle = 45, hjust = 1))

# Análisis de la duración promedio de las canciones
average_duration <- mean(juja$duration_ms / 1000)
average_minutes <- floor(average_duration / 60)
average_seconds <- round(average_duration %% 60)
print(paste("Duración promedio de las canciones:", average_minutes, "minutos", average_seconds, "segundos"))

```

# IN PROGRESS!!!

> El próximo taller es _"III. MACHINE LEARNING CON TIDYMODELS"_.

