---
title: "Taller de alfabetización en Datos"
subtitle: "II. ANÁLISIS EXPLORATORIO DE DATOS (EDA) CON TIDYVERSE"
---

Obtención y manipulación de datos sobre una playlist de Spotify con R y tidyverse. Análisis Exploratorio de Datos. Posteriormente, le sigue una fase de Machine Learning en la cual vamos a clasificar canciones por géneros musicales. Finalmente, generaremos un reporte.

******

> Continuación del taller _"I. INSTALACIÓN E IMPORTACIÓN DE LIBRERÍAS Y PAQUETES, CONEXIÓN A LA API, OBTENCIÓN DE CREDENCIALES Y DATA WRANGLING"_.

## Paso 5: Análisis Exploratorio de Datos

Cargamos las librerías necesarias:

```{r}
library(httr) # Nos sirve para conectarnos a la API
library(jsonlite)
library(tidyverse) # Nos sirve para manipular datos
library(tidymodels) # Nos sirve para construir modelos de ML
```

Cargamos la playlist que guardamos en el notebook anterior en .csv:

```{r}
# Cargar el archivo CSV con read_csv
juja <- read_csv("./datos/juja.csv")

# Mostrar una vista previa de los datos
head(juja)
view(juja)
```

Creamos una nueva columna para transformar la duración de ms a minutos:

```{r}
juja <- juja %>%
  # acá usamos el paquete `lubridate`
  mutate(duration_min = seconds_to_period(duration_ms/1000))

# Visualizamos
head(juja)
```


### 1. Preguntas

> "Tu objetivo durante el EDA es desarrollar un entendimiento de tus datos. La manera más fácil de lograrlo es usar preguntas como herramientas para guiar tu investigación. Cuando formulas una pregunta, esta orienta tu atención en una parte específica de tu conjunto de datos y te ayuda a decidir qué gráficos, modelos o transformaciones son necesarios".

- ¿Con qué tipo de variables estoy trabajando?
  * Cuantitativos
  * Cualitativos
  * (...)
- ¿Qué tipo de variación existe dentro de cada una de mis variables?
  * Distribuciones
  * 
- ¿Qué tipo de covariación ocurre entre mis diferentes variables?

Algunas visualizaciones y análisis exploratorios:

# IN PROGRESS!!!

```{r}
# Visualización de la cantidad de canciones por artista
ggplot(data = juja, aes(x = artist)) +
  geom_bar(fill = "steelblue") +
  labs(x = "Artista", y = "Cantidad de canciones", title = "Cantidad de canciones por artista") +
  theme(axis.text.x = element_text(angle = 45, hjust = 1))

# Análisis de la duración promedio de las canciones
average_duration <- mean(juja$duration_ms / 1000)
average_minutes <- floor(average_duration / 60)
average_seconds <- round(average_duration %% 60)
print(paste("Duración promedio de las canciones:", average_minutes, "minutos", average_seconds, "segundos"))
```

```{r}
# Álbumes
juja %>% 
  count(album, sort = T) %>% 
  print(n = 100)

# Artistas
juja %>% 
  count(artist, sort = T)
```

```{r}
# Artistas con más de una aparición
artistas_mas_uno <- juja %>%
  filter(artist %in% names(table(artist))[table(artist) > 1])

unique(artistas_mas_uno$artist)

artistas_mas_uno %>%
  count(artist, sort = T)

# Duración de sus canciones
ggplot(artistas_mas_uno, aes(x = duration_min)) +
  geom_histogram(binwidth = 1000) +
#  labs(x = "Duration (ms)", y = "Frecuencia") +
  ggtitle("Distribución de duración")
```

> El próximo taller es _"III. MACHINE LEARNING CON TIDYMODELS"_.

